臺灣高等法院刑事裁定　　　　　　　　　96年度毒抗字第40號
抗　告　人
即　被　告　甲○○
上列抗告人因違反毒品危害防制條例案件，不服臺灣板橋地方法
院中華民國95年12月29日裁定（95年度毒聲字第2451號），提起
抗告，本院裁定如下：
    主  文
抗告駁回。
    理  由
一、本件抗告意旨略以：抗告人於89年8月24日保護管束期滿續
    接押服刑6年11月25日，於95年2月2日期滿，期間並未釋放
    在外，依法於期滿釋放在外之日算起5年內再犯者，應處以
    判刑，請庭上撤銷原裁定等語。
二、經查：
（一）按為觀察、勒戒或強制戒治執行完畢釋放後，五年後再犯
      毒品危害防制條例第10條之罪者，應聲請法院裁定，令被
      告入勒戒處所觀察、勒戒，同條例第20條第3項定有明文
      。
（二）本件被告甲○○基於施用第一、二級毒品之犯意，分別於
      民國95年11月8日為警採尿回溯前26 小時內之某時及同年
      11月7日晚上6、7 時許，在其位於臺北縣板橋市○○街23
      號之住處，施用第一級毒品海洛因、第二級毒品甲基安非
      他命，嗣於95年11月7日晚上11 時許，在臺北縣板橋市林
      家花園停車場內為警查獲之事實，業據被告於警詢及偵查
      中均坦承不諱，並有前述第一級毒品海洛因一包（淨重3.
      7公克）、第二級毒品甲基安非他命二包（淨重1.7公克）
      、滲有第一級毒品海洛因之香菸一支、吸食器二個及分裝
      袋一包等物扣案可證，且其於95年11月8 日為警查獲後所
      採集之尿液檢體，經臺灣檢驗科技股份有限公司以酵素免
      疫分析法（EIA）初驗及以氣相層析質譜儀法（GC/MS）複
      驗檢驗結果，發現確有鴉片類（嗎啡陽性）及安非他命類
      陽性反應，有該公司於95年11月21日出具之濫用藥物檢驗
      報告一件附卷可稽。
（三）又被告前於88年間因施用毒品案件，經送觀察勒戒及強制
      戒治後，於89年3月7日停止戒治釋放出所，經付保護管束
      ，嗣於89年8月24 日保護管束期滿，由臺灣板橋地方法院
      檢察署檢察官於89年9月30日以89年度戒毒偵字第676號為
      不起訴處分確定等情，有本院被告前案紀錄表在卷足稽。
      被告於前開觀察、勒戒執行完畢釋放後，「五年後」再犯
      有施用毒品之行為，即合乎毒品危害防制條例第20 條第3
      項之規定。又被告為本件犯行之時間既為95年11月8 日為
      警採尿回溯前26小時內之某時及同年11月7日晚上6、7 時
      許，距其前施用毒品案件，經送觀察勒戒及強制戒治後，
      於89年3月7日停止戒治釋放出所，經付保護管束，嗣於89
      年8月24 日保護管束期滿，已在五年之後，自有上開毒品
      危害防制條例第20條第3項之適用。
三、原審依毒品危害防制條例第20條第3項、第1項及觀察勒戒處
    分執行條例第3條第1項之規定，裁定將抗告人送勒戒處所觀
    察、勒戒，並無違誤，抗告人抗告意旨所稱連同其另案所犯
    刑案之執行併計入強制戒治之執行，認應於於95年2月2日期
    滿云云，於法並非有據，其執此提起抗告，任意指摘原裁定
    不當，求予撤銷云云，為無理由，應予駁回。
四、據上論結，應依刑事訴訟法第412條，裁定如主文。
中　　華　　民　　國　　96　　年　　4 　　月　　10　　日
　　　　　　　　  刑事第七庭審判長法  官  楊貴雄
　　　　　　　　　　　　  　      法　官  許宗和
　　　　　　　　　　　　　        法　官  許錦印
以上正本證明與原本無異。
不得再抗告。
                                  書記官  楊妙恩
中　　華　　民　　國　　96　　年　　4 　　月　　11　　日
